【裁判字號】    97,交聲,1838
【裁判日期】    970731
【裁判案由】    交管條例聲異
【裁判全文】
臺灣板橋地方法院交通事件裁定        97年度交聲字第1838號
原處分機關  交通部公路總局臺北區監理所板橋監理站
異  議  人
即受處分人  甲○○
上列異議人即受處分人因違反道路交通管理處罰條例案件，對於
交通部公路總局臺北區監理所板橋監理站於97年6月27日所為之
板監裁字裁41-C00000000號處分，聲明異議，本院裁定如下：
    主  文
異議駁回。
    理  由
一、原處分意旨略以：異議人即受處分人甲○○於民國97年5月
    14日21時5分許，騎乘車號136-BMN號重型機車，行經有燈光
    號誌管制之臺北縣板橋市○○路，因有闖紅燈之違規情形，
    為臺北縣政府警察局板橋分局大觀派出所員警當場攔停舉發
    ，嗣經原處分機關依道路交通管理處罰條例第53條第1項、
    第63條第1項第3款之規定，裁處罰鍰新臺幣2700元，並記違
    規點數3點。
二、異議意旨略以：異議人確有闖紅燈之違規事實，然異議人因
    當時急著要去接小孩，便將身分證字號、出生年月日、姓名
    、地址等資料抄寫予開單員警，異議人並詢問員警未簽名是
    否有差別，經員警親口告知不會有差別、罰單會寄到家裡後
    ，異議人未待領取罰單即先行離去，後因異議人一直沒有收
    到罰單，經上網查詢後才發現逾期被多罰900元；異議人願
    意繳交闖紅燈之1800元違規罰鍰，但對於逾期而額外處罰之
    900元處分不服，為此聲明異議云云。
三、按汽車駕駛人，行經有燈光號誌管制之交岔路口闖紅燈者，
    處1800元以上5400元以下罰鍰，道路交通管理處罰條例第53
    條第1項定有明文；又汽車駕駛人違反本條例第53條規定者
    ，除依原條款處罰鍰外，並記違規點數3點，同條例第63 條
    第1項第3款亦有明定。再按違反道路交通管理事件統一裁罰
    基準及處理細則第11條第1項第1款規定，當場舉發者，應填
    記駕駛人或行為人姓名、性別、出生年月日、地址、身分證
    統一編號及車主姓名、地址、車牌號碼、車輛種類。被查獲
    之駕駛人或行為人為受處分人時，應於填記通知單後將通知
    聯交付該駕駛人或行為人簽名或蓋章收受之；拒絕簽章者，
    仍應將通知聯交付該駕駛人或行為人收受，並記明其事由及
    交付之時間；拒絕收受者，應告知其應到案時間及處所，並
    記明事由與告知事項，視為已收受。
四、經查：
（一）、異議人即受處分人甲○○於民國97年5 月14日21時5 分
        許，騎乘車號136-BMN 號重型機車（車主：林俊男），
        行經有燈光號誌管制之臺北縣板橋市○○路（環河橋頭
        ），因有闖紅燈（直行）之違規情形，為臺北縣政府警
        察局板橋分局大觀派出所員警當場攔停舉發，因異議人
        甲○○拒絕簽收舉發通知單，再經員警告知其應到案時
        間、處所等事宜並填載於舉發通知單上，嗣異議人甲○
        ○逾30日均未到案聽候裁決，交通部公路總局臺北區監
        理所板橋監理站依違反道路交通管理事件統一裁罰基準
        表之規定，裁處異議人甲○○罰鍰2700元並記違規點數
        3 點之處分等情，有臺北縣政府警察局北縣警交字第
        C00000000 號舉發違反道路交通管理事件通知單影本、
        臺北縣政府警察局板橋分局北縣警板交裁字第09700259
        59號書函、交通部公路總局臺北區監理所板橋監理站板
        監裁字裁41-C00000000號違反道路交通管理事件裁決書
        各乙份在卷可佐，又異議人甲○○於聲明異議狀內對其
        闖紅燈違規事實亦未加爭執，堪認異議人確有上揭違規
        行為無誤。
（二）、異議人雖辯稱員警當時並未告知到案時間及處所，認舉
        發程序不合法等語置辯。然查，異議人甲○○無故拒簽
        收該舉發單通知聯，嗣經舉發員警告知其應到案時間、
        處所等事宜，業據舉發單位即臺北縣政府警察局板橋分
        局查處無誤，有上揭書函、舉發通知單在卷可稽，已如
        前述。再者，觀諸本件舉發通知單，其關於違規人姓名
        、出生日期、地址及車主姓名等資料均記載明確，應可
        推知當時異議人係出示其駕駛執照及136-BMN 號機車行
        車執照，以供員警登載於舉發通知單甚明。故異議人雖
        辯稱當時因趕時間，而僅將其年籍抄錄予員警後即行離
        去云云，除違悖通常舉發程序外，亦與上開事證所得之
        判斷未符，可見異議人所辯，自無足取。由上調查可知
        ，異議人前揭所辯無非卸責之詞，顯不足採，並堪認定
        員警已依規定口頭告知異議人應到案時間、處所等事宜
        至明；由此可見，本件違規舉發程序並無違誤之處。
五、綜上所述，原處分機關援引道路交通管理處罰條例第53條第
    1項、第63條第1項第3款之規定，裁處異議人罰鍰2700元並
    記違規點數3 點，於法核無不當，本件異議人聲明異議為無
    理由，應予駁回。
據上論斷，應依道路交通案件處理辦法第19條裁定如主文。
中    華    民    國    97    年    7     月    31    日
                     交通法庭  法  官 陳坤地
上列正本證明與原本無異。
不服本裁定，應於裁定送達後5日內敘明抗告理由，向本院提出
抗告狀。
                               書記官 林壯隆
中    華    民    國    97    年    8     月    7     日


司法院資訊處製作；財團法人民間司法改革基金會備份。
